臺灣臺南地方法院刑事判決　　　　　　　　　　　　　九十三年度易字第二一三號
　　公　訴　人　臺灣臺南地方法院檢察署檢察官
　　被　　　告　乙　○　○
　　　　　　　　丙　○　○
　　共　　　同
　　選任辯護人　卓　平　仲
右列被告因竊盜案件，經檢察官提起公訴（九十二年度偵字第一一五六七號），本院
判決如左：
    主  文
乙○○、丙○○均無罪。
    理  由
一、公訴意旨略以：被告乙○○、丙○○共同意圖為自己不法所有，於民國九十二年
    十月二十二日十四時三十分許，由丙○○駕駛車牌號碼２Ｓ─０１９７號自用小
    客車，搭載乙○○至臺南市○○路○段二七六號「賓士ＫＴＶ」前，由丙○○在
    該處把風接應，乙○○則下車趁丁○○下車送貨不注意之際，竊取丁○○所有置
    放在車牌號碼６Ｗ─４９６３號自用小貨車內之皮包一個及行動電話一支，得手
    後搭乘丙○○所駕駛之上開車輛離去，嗣經「賓士ＫＴＶ」服務生甲○○當場目
    擊，並記下車牌號碼報警處理而循線查獲。因認被告乙○○、丙○○共同涉犯刑
    法第三百二十條第一項之竊盜罪嫌等語。
二、按犯罪事實應依證據認定之，無證據不得認定犯罪事實；證據之證明力，由法院
    本於確信自由判斷，但不得違背經驗法則及論理法則；又不能證明被告犯罪者，
    應諭知無罪之判決，刑事訴訟法第一百五十四條第二項、第一百五十五條第一項
    、第三百零一條第一項分別定有明文。而認定犯罪事實所憑之證據，雖不以直接
    證據為限，間接證據亦包括在內，然無論直接或間接證據，其為訴訟上之證明，
    須於通常一般之人均不致有所懷疑，而得確信其為真實之程度者，始得據之為有
    罪之認定，倘其證明尚未達到此一程度，而有合理之懷疑存在時，即無從為有罪
    之認定（最高法院七十六年臺上字第四九八六號判例參照）。
三、公訴意旨認被告二人共同涉有竊盜犯行，係以證人丁○○、甲○○之證述，扣押
    物品目錄表及贓物認領保管單、中華電信股份有限公司（以下稱中華電信）00
    00000000號行動電話查詢資料、和信電訊股份有限公司0000000
    000號之通聯紀錄、ＫＴＶ監視器光碟勘驗筆錄及翻拍照片等證物作為主要證
    據。
四、被告乙○○部分：
    訊據被告乙○○堅決否認有共同竊盜犯行，辯稱：九十二年十月二十二日十四時
    三十分伊應該是剛起床或是正在往工作地點「果子狸」水果專賣店路上，根本不
    可能同時出現在府前路二段二七六號「賓士ＫＴＶ」，伊不認識被告丙○○，應
    當是其丈夫籃智文胞姐戊○○為行竊之人等語（見本院卷第十九、二四頁）。經
    查：
  (一)由ＫＴＶ監視器光碟勘驗筆錄及翻拍照片（見偵查卷第六一、六二頁），至多僅
    能看出該名女子身穿白色上衣、臉型圓潤、綁馬尾、身材中等；惟證人即「賓士
    ＫＴＶ」服務生甲○○證稱：「案發那天那名女子去駕駛座旁邊的門拿了丁○○
    的皮包及手機，她拿的時候是背對著我，有稍微看到她的正面，距離約八公尺。
    警察確實有在案發過了快一個星期後，拿乙○○及戊○○的口卡讓我指認，我向
    警察說是乙○○。在法庭上的乙○○確實是我案發當日在『賓士ＫＴＶ』前面所
    看到的女子」等語（見本院卷第七七、七八頁、第八一頁至第八三、八七頁）。
  (二)雖證人甲○○明確指認被告乙○○乃其所見當場行竊之人，惟查：
    1.證人即被告配偶籃智文證稱：「案發當天下午是我開車載我太太乙○○去上班
      ，到店裡的時間差不多三點。我在警局有看監視器錄影帶，我和警察說我百分
      之百肯定那位是我姐姐戊○○」等語（見本院卷第八九頁至第九一頁），復有
      職證明書（見本院卷第二七頁）及打卡考勤表（外放）各一份在卷可稽。
    2.證人戊○○證稱：「當天丙○○確實有載我去『賓士ＫＴＶ』，乙○○並沒有
      和我們同車，我有拿（丁○○）車上的皮包」等語（見本院卷第一三七、一三
      八、一四二頁）；又證人戊○○曾冒用被告乙○○之名義應訊，其偽造署押部
      分業經本院於九十三年三月十九日以九十三年度簡字第五五二號判決有期徒刑
      六月，如易科罰金，以三百元折算一日，有上開刑事簡易判決一份在卷可稽（
      見本院卷第一七六頁至第一七九頁）。
    3.共同被告丙○○於本院具結後證稱：「在法庭上的乙○○不是當日與我同車的
      女子，與我同車女子當天打電話給我，告訴我她的姓名叫乙○○及其出生年月
      日、身分證字號，警察調乙○○黑白相片的口卡片給我看時，是有點像戊○○
      ，但不是很確定。因為同車女子打電話親口告訴我她叫乙○○，所以我才認為
      同車女子是乙○○，一直到我在警局看到真正的乙○○本人，才知道她並不是
      同車女子。乙○○本人有提供戊○○的多張照片，警察又去調戊○○的口卡片
      及刑事檔案照片，我才發現口卡片及刑事檔案照片上的戊○○才是與我同車的
      女子」等語（見本院卷第七三頁至第七五頁、第一五三頁）。
    4.被告乙○○行動電話號碼為0000000000號，被告丙○○手機號碼為
      0000000000號，查和信電訊股份有限公司之通聯紀錄（見偵查卷第
      五九、六十頁），被告乙○○於案發當日下午並未與被告丙○○有通話紀錄。
  (三)綜合上開資料，本院綜合判斷如下：曾冒用被告乙○○本人名義之證人戊○○及
    證人丙○○均已坦白承認案發當天乃共同前往「賓士ＫＴＶ」之人，且案發當天
    下午被告乙○○確實搭乘其夫籃智文之汽車前往上班地點工作，被告乙○○、丙○○二人當時亦未有通話紀錄。雖證人甲○○曾指認被告乙○○乃其當天所見之
    人，惟該證人僅匆匆見過行竊之人一面，親見乙○○之黑白口卡片已在案發後近
    一星期，其所為指認是否全然可信，即非無疑；甚至連與行竊之人同車之丙○○
    ，亦將乙○○之黑白口卡片誤認為同車之戊○○本人，足見證人甲○○依據乙○○黑白口卡片所為之指認，不能作為不利於被告乙○○之認定。因此，起訴書所
    稱被告乙○○乃是與丙○○共同前往「賓士ＫＴＶ」之女子，即有誤解，證人戊○○實為當日與丙○○共同前往「賓士ＫＴＶ」之人。
五、被告丙○○部分：
    訊據被告丙○○亦堅決否認有共同竊盜犯行，辯稱：車上女子戊○○【當時冒稱
    為乙○○】拜託我載她去「賓士ＫＴＶ」，說是朋友託她拿東西，我根本不知道
    戊○○是要去偷；我沒有叫戊○○去偷，也沒有幫戊○○把風等語（見本院卷第
    十九、一七○頁）。經查：
  (一)被告丙○○於案發當日駕車搭載證人戊○○共同前往「賓士ＫＴＶ」，而證人戊○○確實於當日十四時三十分許，在丁○○所有置放在車牌號碼６Ｗ─４９６３
    號自用小貨車內取得皮包一個（內有行照、健保卡、保險卡、鑰匙）等節，除據
    被告坦白承認外，核與證人即被害人丁○○所為指述相符（見警卷第一頁，偵查
    卷第十四頁），亦據證人戊○○、甲○○到庭證述屬實，復有贓物認領保管單一
    紙在卷可稽（見警卷第六頁），已如前述。是本案所應審究者，即為被告丙○○
    有否參與竊取丁○○之皮包及手機。
  (二)本案供述證據有下：
    1.被告丙○○為共同被告或為證人時始終陳稱：「戊○○打電話給我叫我去載她
      ，戊○○在『賓士ＫＴＶ』下車時告訴我她朋友交代要拿東西，戊○○下車拿
      皮包後，坐上我車，有翻動皮包，我沒看見被害人的手機。我開車離開後，戊○○告訴我她拿錯皮包，因她有事所以叫我拿皮包回去，我到『賓士ＫＴＶ』
      後，有看到被害人及員工，隨後就被帶到派出所。我在派出所時才知道被害人
      還少一支手機，這時戊○○打電話給我，我告訴她少一支手機，戊○○告訴我
      手機掉在『賓士ＫＴＶ』旁的花圃內，我並不知道被害人的手機號碼，戊○○
      拿手機去還時，我人還在派出所」等語（見警卷第三、四頁，偵查卷第五、十
      三、十四頁，本院卷第十九、七三頁、第一五二頁至第一五七頁、第一六三、
      一六四頁）。
    2.證人戊○○證稱：「當天丙○○載我到『賓士ＫＴＶ』等他朋友，後來等很久
      ，丙○○的朋友開車來了，丙○○說要捉弄他朋友，就叫我去拿他朋友皮包，
      上車後我把皮包拿給丙○○，丙○○並沒有從皮包內拿東西給我，我也沒有打
      開皮包內的東西，後來時間到了我就說要走了，我回到店裡報帳，丙○○就付
      完錢。後來丙○○打電話給我說他朋友的手機掉在『賓士ＫＴＶ』外面的花園
      ，叫我幫他拿回去，我到了之後就撿起來拿到櫃檯去，之後丙○○又打電話給
      我問我的名字，我才說我叫乙○○」等語（見本院卷第一三八、一三九、一四
      二、第一四四頁至第一四九頁）；隨後證人戊○○與被告丙○○對質時，又改
      稱「是丙○○先打電話給我，我才又打給他，我的電話是000000000
      0號」「我是自己坐計程車走的，丙○○沒有回去店裡作結帳動作」「我出門
      有帶自己手機，我有和丙○○說手機已經拿到櫃檯放，我是用公共電話，因為
      我手機不能打，我沒有使用被偷的手機」等語（見本院卷第一五八、一五九、
      一六三頁）。
  (三)本案非供述證據有下：
    1.證人甲○○係於當日十五時十五分許、證人丁○○係於當日十三時二十分許在
      臺南市警察局第四分局中正派出所製作筆錄，有警詢筆錄在卷可稽（見警卷第
      一、二頁）；而被告丙○○則於當日下午近十五時許持丁○○所有之女用皮包
      一只，駕駛上開汽車親自前往「賓士ＫＴＶ」，且被告係於當日十五時整受刑
      事訴訟法第九十五條之權利告知，有警詢筆錄及權利告知書各一份在卷可稽（
      見警卷第三、九頁）。
    2.被告丙○○手機號碼為0000000000號，證人戊○○手機號碼為00
      0000000號，被害人丁○○手機號碼則為0000000000號。依
      據中華電信提供被告丙○○行動電話查詢資料顯示（見偵查卷第五二頁至第五
      八頁），被告丙○○自當日十二時二十八分起至十四時三十一分止陸續與證人
      戊○○有通話紀錄（見第五二、五六頁），其後均無通話紀錄，亦無被告丙○○撥打證人戊○○手機而無法接聽之紀錄【亦即並無通話秒數為零之紀錄】；
      而被害人丁○○之手機於十四時三十分失竊後，自十四時五十五分起十五時十
      六分止（見第五六、五五頁）則與被告丙○○有通話紀錄，且通話情形均為由
      被害人丁○○之手機發話至被告丙○○手機。
    3.由ＫＴＶ監視器光碟勘驗筆錄及翻拍照片（見偵查卷第六一、六二頁），可知
      證人戊○○係於當日下午十五時二十分許將丁○○之手機返還至「賓士ＫＴＶ
      」。
  (四)綜合上開資料，本院綜合判斷如下：
    1.證人甲○○確實親見該名女子【業經證實為戊○○】在丁○○車上竊取皮包一
      只及手機一支；被告丙○○與證人戊○○分開後，並未主動撥打電話予證人戊○○，反而是甲○○所見親見證人戊○○取得之手機，竟自十四時五十五分起
      十五時十六分止，與當時已在派出所之被告丙○○有主動發話之紀錄。而依據
      警詢筆錄及權利告知書所示時間，被告丙○○返回「賓士ＫＴＶ」與丁○○、
      甲○○及到場員警見面之時間，應在十四時五十分之前【此由員警將三人帶往
      派出所及準備製作筆錄之時間往前推算可知】，其間證人戊○○之手機亦無撥
      打至被告丙○○手機之情事，而當時丁○○之手機亦不在被告丙○○手中。
    2.由此，已足可認定被害人丁○○之手機自十四時三十分失竊後至十五時二十分
      許返還止，均在證人戊○○之持有狀態下，且是由證人戊○○以失竊手機主動
      撥打予被告丙○○，並冒稱伊乃「乙○○」；佐以證人戊○○有多次冒用「乙○○」名義及贓物前科（見臺灣高等法院被告全國前案紀錄表，本院卷第四二
      頁至第五十頁），其證人人格之憑信性實值懷疑；因此，證人戊○○證稱「僅
      取得皮包一個，也沒有打開皮包，並未取得也未使用被害人丁○○之手機，是
      被告丙○○打電話告訴她丁○○手機在『賓士ＫＴＶ』前花圃內，而不是伊打
      電話給被告丙○○」云云，全不可信，除不能作為不利於被告丙○○之證據外
      ，已可證明被害人丁○○遭竊一事乃由證人戊○○親自所為。被告丙○○始終
      陳稱「戊○○在『賓士ＫＴＶ』下車時告知被告丙○○伊幫朋友拿東西，隨後
      並告知被告丙○○伊拿錯皮包，要被告丙○○代為歸還」等語，當屬可信；被
      告丙○○雖曾陳稱「有看到戊○○在車內翻動皮包」，但被告丙○○既已相信
      證人戊○○乃取錯皮包，當時未曾起疑，亦屬合理；由此被告丙○○事後毫無
      顧忌立即前往「賓士ＫＴＶ」返還取錯之皮包乙節，更可證明其確實相信證人
      戊○○所言，根本未涉及本件竊盜犯行。此外，被告丙○○與證人戊○○對質
      後可知，二人當日相約，乃因風月之事，是被告丙○○對於當日如何與證人戊○○相遇，為何至「賓士ＫＴＶ」等節供述不明，即可理解，自不能解為被告
      丙○○就此供述不實而為不利之認定。
    3.綜上，上開不利於被告丙○○之證據資料，至多僅可證明被告丙○○確實與證
      人戊○○一起前往「賓士ＫＴＶ」，並親見證人戊○○取走皮包一只，而由證
      人戊○○之證詞，已可證明本案乃證人戊○○在訛騙被告丙○○之情形下獨自
      所為。除此之外，亦無積極證據足可證明被告丙○○與證人戊○○有共同行竊
      及行為分擔，亦不能證明被告丙○○乃指使不知情之證人戊○○前去行竊之犯
      行。
六、綜前所述，當認被告乙○○、丙○○屢於警訊、偵查及本院審理中所辯各節，均
    屬有據，本院自難遽以竊盜罪相繩。此外，復查無其他任何積極之證據，足認被
    告有上述共同竊盜之犯行，揆諸前開說明，被告乙○○、丙○○被訴共同竊盜之
    罪，即屬不能證明，自應諭知被告乙○○、丙○○無罪之判決。
七、又證人戊○○於本院審理時，業據其坦白承認確實有於九十二年十月二十二日十
    四時三十分許，在臺南市○○路○段二七六號「賓士ＫＴＶ」前，取走丁○○所
    有置放在車牌號碼６Ｗ─４９６３號自用小貨車內之皮包一個（見本院卷第一三
    七、一三八、一三九、一四八、一四九頁），其是否涉犯刑法第三百二十條第一
    項之竊盜罪嫌，此部分宜由檢察官另行偵辦，一併敘明。
據上論斷，應依刑事訴訟法第三百零一條第一項前段，判決如主文。
本案經檢察官林志到庭執行職務。
中      華      民      國      九十三      年    九    月    二十九    日
                                臺灣臺南地方法院刑事第一庭
                                      審判長法  官   侯明正
                                            法  官   柯顯卿
                                            法  官   李東柏
右正本證明與原本無異。
如不服本判決，應於判決送達後十日內向本院提出上訴狀( 應附繕本 )。
                                            書記官   李國敬
中      華      民      國      九十三      年    九    月    二十九    日
